

CONTACTO

+34 628 801 453

alfredoerios_03@hotmail.com

Palafrugell, Girona, Catalunya

https://github.com/AlfredoRios24

ESTUDIOS

CFGS AAFE

IES Joan Coromines, Pineda de Mar 2014

BACHILLERATO

IES Joan Coromines,

Pineda de Mar 2011

CFGM Salvamento

IES Rocagrossa, Lloret de Mar, 2017

I D I O M A S

Español: Nativo

Inglés: Intermedio (B1)

Catalán: Avanzado (C1)

ALFREDO RIOS

PERFIL

Profesional con más de 9 años de experiencia en la coordinación y supervisión de complejos deportivos. Experto en la gestión de equipos, organización de eventos y diseño de programas deportivos adaptados a sus centros. Habilidades destacadas en liderazgo y comunicación.

Adquisición de nuevos servicios, por la creación de proyectos de licitaciones públicas.

Formación y desarrollo del personal mejorando su polivalencia.

Crecimiento laboral en la misma empresa.

EXPERIENCIA

SPORTISE CREATIVE SOLUTIONS | BARCELONA | 2014-2023

SUPERVISOR DEPORTIVO (2020-2023)

Responsabilidades: Supervisor de diferentes servicios, Gestión de personal, Organización de los servicios deportivos. También encargado de formar al personal.

Personal a Cargo: 3 coordinadores y un total de 44 empleados. En temporada de verano: 4 coordinadores y hasta 70 empleados.

Mis funciones específicas durante la supervisión de más de 7 servicios

Coordinar los equipos de cada sector y garantizar los diferentes servicios establecidos en el CEM.

Revisar y establecer diferentes procedimientos internos.

Aprobar y entregar las propuestas deportivas.

Controlar y proponer cambios de mejora en el programa deportivo, material o personal.

Formación del personal.

Revisar y establecer las diferentes actuaciones establecidas para la coordinación.

Supervisión de la entrega de informes de los programas deportivos.

Planificación, Contratación y Organización de los diferentes programas deportivos establecidos.

Control de la gestión económica de los servicios.

Compra y entrega del material necesario.

Los diferentes centros deportivos municipales fueron en: Cabrils, Vilassar de Dalt, El Masnou, Badalona y Polinyà.

COORDINADOR DEPORTIVO (2017-2020)

Responsabilidades: Coordinación de actividades programadas y eventos, supervisión de personal y organización de proyectos en distintos municipios.

Personal a Cargo: 34 personas en total, incluyendo equipos en diversas localidades y programas municipales.

Coordinación de los servicios de varios centros deportivos, como programación de actividades dirigidas para adultos y gente mayor, programa extraescolar multideportivo, organización del personal en un complejo deportivo municipal. Centros ubicados en Pineda de Mar, Premia de Mar, El Masnou, Sant Boi del Llobregat, Hospitalet de Llobregat, Corbera del Llobregat y Cabrils.

TÉCNICO DEPORTIVO (2014-2017)

Socorrista, técnico de cursos de natación para diferentes categorías: infantil, juvenil, adultos, personas con necesidades especiales, embarazadas y bebés.

Monitor de sala de fitness.

 $In structor\ de\ actividades\ dirigidas,\ experiencia\ amplia\ en\ diferentes\ modalidades\ y\ entrenador\ personal.$

Monitor deportivo en actividades extraescolares y en casales de verano.

Recepcionista y administrador en el centro deportivo.

F O R M A C I O N E S



HTML5, curso con Udemy



JAVA, curso con PUE



CSS3, curso con Udemy



REACTJS, curso con Udemy



JavaScript, curso con Udemy